# 陈版，您好

提问人：yunxiao1290 时间：2017-04-22 21:57:04
陈版，您好。我单位的子公司做云计算的，他们从国内某软件公司买了一个软件平台，借助此开发平台为我母公司开发财务共享中心的软件系统，包括财务核算系统、移动审批系统等。我想问 1 、对于该子公司，他们这种购买的软件平台怎么入账，按材料核算吗？
2 、该子公司的收入如何入账，按完工百分比法吗?谢谢

回答人：chenyiwei
1 、外购作为进一步开发基础的软件平台可作为无形资产核算，其摊销金额计入各受益项目开发成本。 2 、子公司受托从事定制软件开发的收入，按《企业会计准则第 14 号——收入》中的“提供劳务模式”核算。

提问人：yunxiao1290 时间：2017-04-23 11:28:15
谢谢陈版。收益项目的开发成本就是摊销是时进入该项目的营业成本吧

回答人：chenyiwei
是。